【裁判字號】    99,訴,855
【裁判日期】    990706
【裁判案由】    妨害風化
【裁判全文】
臺灣板橋地方法院刑事判決               99年度訴字第855號
公  訴  人  臺灣板橋地方法院檢察署檢察官
被      告  甲○○
上列被告因妨害風化案件，經檢察官聲請以簡易判決處刑（98年
度偵字第31309 號），本院認不宜以簡易判決處刑，改依通常程
序審理（原受理案號：99年度簡字第15號），判決如下：
    主  文
甲○○意圖使女子與他人為性交之行為，而媒介以營利，處有期
徒刑月，如易科罰金，以新臺幣壹仟元折算壹日。
    事  實
一、甲○○基於意圖媒介使女子與他人為性交行為以營利之接續
    犯意，自民國（下同）98年11月初某日起，在臺北縣三重市
    ○○路○ 段78號天臺廣場前，擔任招攬男客之工作，媒介成
    年女子乙○○、王柏茹（渠等違反社會秩序維護法部分，另
    由移送機關函送臺灣板橋地方法院簡易法庭裁處）與不特定
    男客，在臺北縣三重市○○街48巷3 號房間內，以每節15分
    鐘或40分鐘新臺幣（下同）1,500 元或2,600 元之代價，進
    行性交（即與男客發生性行為，直至男客射精，俗稱為全套
    ）之行為，由甲○○從中收取不詳之金額，作為媒介費用。
    嗣於同年月11日凌晨3 時20分許，適男客柯哲瑋、李保羅2
    人經由甲○○之媒介，在上址租屋處分別與女子乙○○、王
    柏茹2 人為性交易行為後，為警當場查獲，並扣得分別為乙
    ○○、王柏茹及甲○○所有，惟與本案無涉之保險套23個、
    計時器2 個、潤滑劑2 瓶、監視器鏡頭1 臺、監視器螢幕1
    臺等物，始查悉上情。
二、案經臺北縣政府警察局三重分局報請臺灣板橋地方法院檢察
    署檢察官聲請以簡易判決處刑，惟本院認不得以簡易判決處
    刑，改依通常程序審理。
    理  由
壹、證據能力方面：
一、按被告以外之人於審判外之陳述，雖不符前4 條之規定，而
    經當事人於審判程序同意作為證據，法院審酌該言詞陳述或
    書面陳述作成時之情況，認為適當者，亦得為證據；當事人
    、代理人或辯護人於法院調查證據時，知有第159 條第1項
    不得為證據之情形，而未於言詞辯論終結前聲明異議者，視
    為有前項之同意，刑事訴訟法第159 條之5 亦有明定。其立
    法理由在於傳聞證據未經當事人之反對詰問予以核實，乃排
    斥其證據能力；惟當事人如放棄對原供述人之反對詰問權，
    於審判程序表明同意該等傳聞證據可作為證據，此時，法院
    除認該傳聞證據欠缺適當性外，自可承認其證據能力。查被
    告甲○○於本院審理時已當庭捨棄證人柯哲瑋及李保羅2 人
    之詰問（見本院刑事卷附99年6 月22日審判筆錄）；況被告
    亦不爭執上開2 人警詢筆錄之證據能力，是本院審酌該等證
    據取得過程並無瑕疵，與本案待證事實間復具有相當關聯性
    ，以之為證據並無不當，認均有證據能力。
二、次按被告以外之人於審判外向法官所為之陳述，得為證據，
    刑事訴訟法第159 條之1 第1 項定有明文。查證人王柏茹、
    柯哲瑋及李保羅3 人於本院訊問時所為之陳述，依上開之規
    定，自有證據能力。
貳、實體方面：
一、訊據被告甲○○固坦承有於上揭之時、地招呼柯哲瑋及李保
    羅2 人消費之事實；惟矢口否認有何媒介女子與他人為性交
    行為以營利之犯行，並辯稱：伊係從事性交易行為之女子，
    當日伊至三重一公園處，招呼柯哲瑋及李保羅2 人消費時，
    柯、李2 人並未點選伊服務，伊並未從事媒介而牟利之行為
    云云。經查：
（一）證人柯哲瑋、李保羅於警詢時證稱：「我跟李保羅一起從
      台北市士林區士林夜市附近搭乘計程車在98年11月11日3
      時05分許在三重市○○○路與重新路口（天台廣場前）下
      車後，有一個女子（即指被告甲○○）騎紅色機車（車號
      不詳）停到我旁邊後，以台語問我們『要不要鬆一下』，
      我回答說好，該媒介女子叫我跟著她走，該女子就帶我前
      往三重市○○街48巷3 號私娼寮‧‧‧媒介甲○○帶我跟
      李保羅進入該處所後，問我跟李保羅要挑選那一位小姐，
      我就隨便選一位私娼，該私娼隨即跟我說價格及時間，我
      回答好，就與私娼前往二樓準備從事性交易行為。」，渠
      2 人復於本院訊問時結證稱：「問：被告有無說她自己也
      可供你們挑選從事性服務？答：她沒有說，我們應該是不
      可以挑她。問：被告在你們碰面第一個地點即未到查獲地
      點前，被告是怎麼跟你們說叫你們到查獲地點？答：就說
      要輕鬆的話跟她走，她沒有說幾個小姐，我們是過去才知
      道的‧‧‧問：在你們之前碰到她（指被告甲○○）時，
      她有無說她本身也在從事性服務？答：沒有」（見偵查卷
      第25頁、第28頁及本院99年度簡字第15號刑事卷所附99年
      3 月2 日訊問筆錄）。再證人柯哲瑋李保羅2 人與被告亦
      素無怨隙，斷無構詞誣攀被告之必要。是以被告所辯：伊
      僅係從事性交易服務之女子云云，顯係避就之詞，委無可
      採。
（二）又被告之配偶辛忠川於98年7 月29日，在臺北縣三重市同
      安公園附近，媒介不特定男子至臺北縣三重市○○街106
      之8 號，與乙○○、王柏茹等成年女子從事性交行為，嗣
      於同日21時20分，在臺北縣三重市同安公園旁為警查獲後
      ；復於98年11月15日起，受僱於「阿龍」在臺北縣三重市
      同安公園附近，媒介不特定男子至臺北縣三重市○○○路
      10巷7 號2 樓，與王柏茹、乙○○等成年女子與不特定男
      客從事性交行為，嗣於98年12月1 日晚9 時15分許，在臺
      北縣三重市○○○路10巷7 號2 樓為警當場查獲等情，有
      臺灣板橋地方法院檢察署檢察官98年度偵字第21115 號起
      訴書及98年度速偵字第7384號聲請簡易判決處刑書在卷可
      佐。足見上開王柏茹與乙○○2 人自98年7 月29日至同年
      12月1 日係被告之夫辛忠川之小姐；況本件犯行之時間為
      98年11月11日，被告之夫辛忠川即係從事媒介性交易服務
      之人，且旗下女子即係王柏茹、乙○○等人，被告豈會有
      與王、李2 名女子一同從事性交易服務，實有違常情。綜
      上所述，被告所辯各節，顯屬飾卸之詞，殊無可採。本件
      事證明確，被告之犯行堪以認定，應依法論科。
二、核被告甲○○所為，係犯刑法第231 條第1 項之意圖使女子
    與他人為性交之行為，而媒介以營利罪。又被告主觀上既係
    意圖使女子與他人為性交而媒介以營利，並在上址持續為之
    ，則其在被查獲前先後媒介不特定男客與王柏茹、乙○○等
    人為性交易行為，顯具有反覆實施之性質，仍屬基於單一犯
    罪計劃接續所為之集合行為，於法律評價上為集合犯，而屬
    包括一罪之實質上一罪，仍論以一罪為已足。爰審酌被告無
    前科，素行良好，此有臺灣高等法院被告前案紀錄表在卷可
    稽，兼衡其犯罪之動機、目的、手段，媒介女子為性交之行
    為有害社會善良風俗，所生危害非輕，及被告犯罪後之態度
    等一切情狀，量處如主文所示之刑，並諭知易科罰金之折算
    標準，以資懲儆。至扣案之保險套23個、計時器2 個、潤滑
    劑2 瓶、監視器鏡頭1 臺及監視器螢幕1 臺等物，分別為被
    告或王柏茹、乙○○等人所有，惟並無證據證明與本件被告
    犯行無涉，業據被告供述在卷，自無從於本案中宣告沒收，
    附此說明。
據上論斷，應依刑事訴訟法第452條 第299 條第1 項前段，刑法
231 條第1 項前段、第41條第1 項前段，刑法施行法第1 條之1
第1項、第2項後段，判決如主文。
本案經檢察官黃佳權到庭執行職務
中    華    民    國    99    年    7     月    6     日
              刑事第二十二庭審判長法  官  潘  長  生
                                  法  官  侯  志  融
                                  法  官  曹  惠  玲
以上正本證明與原本無異。
如不服本判決應於收受判決後10日內向本院提出上訴書狀，並應
敘述具體理由。其未敘述上訴理由者，應於上訴期間屆滿後20日
內向本院補提理由書（均須按他造當事人之人數附繕本）「切勿
逕送上級法院」。
                                  書記官  洪  紹  甄
中    華    民    國    99    年    7     月    7     日
附錄本案論罪科刑法條全文：
中華民國刑法第231條第1項
意圖使男女與他人為性交或猥褻之行為，而引誘、容留或媒介以
營利者，處5 年以下有期徒刑，得併科10萬元以下罰金。以詐術
犯之者，亦同。

司法院資訊處製作；財團法人民間司法改革基金會備份。
